PETERSON PARIS

https://github.com/parispeterson89-ops

Joinville, Santa Catarina 89228 parispeterson89@gmail.com +55 47 99203 8554

Professional Summary

Sou Peterson Paris, nativo do Haíti, tenho 36 anos, sou pai de um menino de 8 meses, sou um profissional na parte Usinagem e no mesmo tempo sou estudante dedicado, com foco no desenvolvimento Full Stack, especialmente nas linguagens Python e JavaScript. Tenho um grande interesse em aprender e aplicar as melhores práticas de desenvolvimento, tanto no Back-End quanto no Front-End, para criar cada vez mais soluções inovadoras e eficientes. Durante minha jornada acadêmica, tenho adquirido conhecimentos sólidos sobre estruturas de dados, algoritmos, APIs e bancos de dados. Busco constantemente melhorar minhas habilidades por meio de projetos práticos e cursos especializados, com o objetivo de contribuir para o desenvolvimento de soluções tecnológicas robustas e escaláveis.

Estou em busca de oportunidades para aplicar meus conhecimentos e crescer no ambiente de desenvolvimento de software, aprendendo com equipes de alta performance e contribuindo para o sucesso de projetos desafiadores.

Willing to relocate: Anywhere

Work Experience

Auxiliar Emendador - Tecelagem

Dohler S/A-Joinville, SC January 2024 to November 2024

ajudante nas trocas dos rolos, manobrando o ponto rolante para montar e desmontar rolos na parte superior, emendar os fios, calibrar a máquina antes de liberar a máquina para os operadores da Tecelagem... limpeza e organização depois de cada serviço no setor

Operador de Usinagem CNC

Tupy S.A-Joinville, SC 2019 to 2023

operando as máquinas Heller, Mazak, Brother para produzir peças (scania, Mercedes, Volswagens, Man...) como as turbinas, cavaletes de apoio, cavaletes de suspenção e algumas peças de conexões, trabalhamos na parte da estanqueidade, fizermos algumas medições até o controle padrão na operação 3D, acompanhando as peças na parte produção até nas embalagens da contenção (responsável pelo visual até a preparação da entrega para o cliente)!

Auxiliar de Extrusora

corfio-Caçador, SC 2017 to 2018

bobinar e desbobinar, cuidando o caminho dos fios na calha, aumenta os compostos PVC e HEPR no funil, calibrar a máquina de solda e colocar talco para fazer cabos grandes, fazer soldas dos fios e operando as máquinas de extrusão na ausência de operador.

Auxiliar de classificação WetBlue

Curtume Viposa S/A Industria e Comércio-Caçador, SC 2016 to 2017

Education

ensino superior in Desenvolvimento Full Stack (Python e JavaScript)

EBAC / Mate Academy - São Paulo, SP

June 2024 to Present

- 1. Introdução à Programação;
- 2. Machine Learning (Inteligência Artificial);
- 3. Cyber Security (introdução);
- 4. Analista de dados (introdução);
- 5. Inglês para programador;
- 6. Plano de Carreira;

Ensino Médio Técnico in Informática e Logística

CEBRAC - Joinville, SC

2021 to 2022

Ensino Médio Técnico in Técnica em mecatrônica

SENAI - Joinville, SC

2019 to 2020

curso incompleto

Graduação in Engenharia Mecânica

UNIARP - Caçador, SC

2019 to 2019

Trancado na segunda fase, por causa de mudança de cidade...

Ensino Médio Técnico in Língua Portuguesa e Cultura Brasileira / Introdução em impressão Flexografica

IFSC polo caçador - Caçador, SC 2017 to 2018

Ensino Médio Técnico in Técnica Mecânica

Centro de formação Mikhaïl Sylvestre (MJSAC) - Porto Príncipe 2014 to 2015

Skills

- Kaizen
- Inventário
- Resolução de problemas
- · Controle de qualidade
- · Design industrial
- · Conhecimento em informática
- Six Sigma

- Web Design
- Kanban
- Linha de produção

Certifications and Licenses

Javascript Basics Extended

Object Oriented Programming

Língua Portuguesa

Informática Básica

Machine Learning (IA)

Plano de Carreira

Desenvolvimento estrutura de arquivos (HTML, CSS)

HTML & CSS Basics

Git & Terminal

Javascript Basics

Introdução à Programação

Cloud Computing